Johanna Alejandra Pérez Carrillo

CC:1026578145 de Bogotá Fecha de nacimiento: 06/02/1994 Dirección: Carrera 32#25b-19

Tarjeta Profesional: 25238-350507CND

E-mail: ja.perez9213@gmail.com

Cel: (+57) 3168305701



PERFIL PROFESIONAL

Ingeniera ambiental y estudiante de ingeniería de sistemas, con nivel intermedio alto de inglés, experiencia en el área de dirección de obra, construcción de SUDS, creación de páginas web responsive en lenguajes de Php, Aspx y Angular. Habilidades para manejar herramientas computacionales, de programación y diseño, con alto sentido de la responsabilidad, liderazgo, proactiva, con buena disposición para trabajar en equipos, acompañado de la capacidad de innovar.

EXPERIENCIA LABORAL

07/2018-04/2019

Ingeniera Residente

Jefe Inmediato: Mauricio Pérez

Funciones:

- Coordinación de obras de hidrosiembra.
- Control y seguimiento del personal.
- Entrega de informes y actas de entrega.
- Apoyo en el área de SGI de la empresa
- Apoyo en la elaboración de la página web empresarial.

03/2016-02/2018

Ingeniero Residente. HELECHO SA. Jefe Inmediato John Jairo Rueda.

Funciones:

- Coordinación de obras de sistemas de muros verdes, humedales y pisos permeables.
- Control y seguimiento del personal.
- Elaboración de diseños paisajísticos.
- Coordinación de trabajo seguro en alturas.
- Elaboración de presupuestos y análisis de precios unitarios.
- Estudio de sistemas con enfoque permacultural.
- Apoyo comercial

FORMACIÓN ACADÉMICA

Universidad Universidad de los Andes, Bogotá 02/2011 – 04/2016 Pregrado en Ingeniería Ambiental

Universidad 2019- actualmente Universidad Nacional Abierta y a Distancia Pregrado de Ingeniería de Sistemas

CURSOS

Bootcamp Fundamentos de programación y creación de páginas web.

Fundamentos de 160 horas

Programación HTML, CSS, Bootstrap 03/2020

Bootcamp Fullstack Bootcamp Fullstack Developer

07/2020 280 horas.

Angular, JavaScript, MongoDB, PHP, Node.js, Express.js, MySQL,

GIT/GITHUB, Scrum.

Diplomado HSEQ Grupo Elite Organizacional, Bogotá

02/2019 Diplomado de Auditor Interno Integral HSEQ

Cursos relevantes: sistema de gestión ISO 9001, ISO 14001 e ISO 45001.

Curso SG-SST Curso de Sistema de Gestión de Seguridad y Salud en el Trabajo (SG-SST)

02/2018 50 horas

Curso de SAO Curso de SAO- Sistema Administrativo de Obra- Control de costos V27

04/2017 20 horas

Curso de altura Soluciones Integrales en Calidad Especializadas en Salud Ocupacional y 08/2016

Ambiental SAS. (SIE-SOMA).

- Curso de Coordinador de trabajo seguro en alturas y tareas de alto riesgo

- Curso de primeros auxilios avanzado

- Curso de rescate vertical

LENGUAJE

Español Lengua materna

Inglés Medio- 6 niveles Universidad de Los Andes.

Alemán Básico

> TI Básico: Matlab, ArcGIS, SWMM, Java.

> > Medio-Alto: Python, visual basic.NET, JavaScript, Php, Angular,

Node.js, Express.js.

Avanzado: Microsoft Office TM, AutoCAD, SAO, SketchUP, HTML,

CSS, MongoDB, MySQL.

REFERENCIAS

Personal María Paula Gómez Prieto

Ingeniera de Sistemas

3046587764

Laboral John Jairo Rueda Pérez

Diseñador- Coordinador de proyectos

3208592462